【裁判字號】    89,訴,321
【裁判日期】    891023
【裁判案由】    綜合所得稅
【裁判全文】
臺中高等行政法院裁定                              八十九年度訴字第三二一號
    原      告  甲○○
    被      告  財政部台灣省中區國稅局
    代  表  人  乙○○
右當事人間因綜合所得稅事件，原告對被告中華民國八十九年一月四日中區國稅法字
第八九○○○○五一一號及第000000000號復查決定之行政處分提起行政訴
訟，本院裁定如左：
    主  文
原告之訴駁回。
訴訟費用由原告負擔。
    理  由
一、按提起撤銷訴訟，須以經過訴願為其前提，其未經過訴願程序，遽行提起行政訴
    訟，自非法之所許，此觀行政訴訟法第四條第一項規定甚明。
二、本件原告因綜合所得稅事件，具狀提起行政訴訟略謂：被告以民國（下同）八十
    九年一月四日中區國稅法字第八九○○○○五一一號稱申請人主張其舉借新債還
    舊債購置系爭房屋之借款乙節，尚屬可採，又據申請人檢復之中華商業銀行擔保
    借款繳息清單查悉，申請人於八十五年度向該銀行借款尚未償還本金餘額為新台
    幣（下同）三、三○六、九七五元，惟其購屋時向金融機構借款所設定之抵押權
    為最高限額五四○、○○○元，是該年度支付之利息三二七、八一一元中，僅五
    三、五二九元可認屬為購買自用住宅，向金融機構借款所支付之利息，又因上開
    購屋借款利息支出於減除申請人該年度之儲蓄投資特別扣除金額六四、四九六元
    後，本案可扣除之購屋借款利息仍為零，未准予認列購屋借款利息支出。另被告
    以八十九年一月四日中區國稅法字第000000000號稱申請人主張其舉借
    新債還舊債購置系爭房屋之借款乙節，尚屬可採，又據申請人檢復之中華商業銀
    行擔保借款繳息清單查悉，申請人八十六年度向該銀行借款尚未償還本金餘額為
    三、一四七、八三七元，惟其購屋時向金融機構借款所設定之抵押權為最高限額
    五四○、○○○元，是該年度支付之利息三○一、二八六元中，僅五一、六八五
    元可認屬為購買自用住宅，向金融機構借款所支付之利息，又因上開購屋借款利
    息支出於減除申請人該年度之儲蓄投資特別扣除金額七四、九二四元後，本案可
    扣除之購屋借款利息仍為零，原查未准予認列購屋借款利息支出。既然被告認為
    原告舉借新債還舊債足以採信，就不應設限當初借款為五四○、○○○元之購屋
    利息，更何況實質支付利息八十五年為三二七、八一一元，八十六年為三○一、
    二八六元，而每年扣除額僅以十萬元為限，顯然被告的認定為不合理，爰提起行
    政訴訟，請求撤銷被告所為上開復查決定之行政處分．等語。足見本件尚未經過
    合法之訴願程序，依首開說明，其起訴難認為合法，應予駁回。
三、依行政訴訟法第一百零七條第一項第十款、第一百零四條、民事訴訟法第九十五
    條、第七十八條，裁定如主文。
中    華    民    國     八十九      年      十      月      二十一     日
                   臺中高等行政法院第三庭
                                 審 判 長 法 官  沈水元
                                          法 官  許金釵
                                          法 官  莊金昌
右正本證明與原本無異。
如不服本裁定，應於收受本裁定後十日內以書狀敘述理由，經本院向最高行政法院提
起抗告（應依對造人數提出繕本）。
中    華    民    國     八十九      年      十      月      二十三     日
                                 法 院 書 記 官  蔡宗融


司法院資訊處製作；財團法人民間司法改革基金會備份。
